

SOBRE MÍ

QA Automation Tester con experiencia en pruebas unitarias, integración, E2E y regresión en apps .NET, integraciones Azure y sistemas distribuidos.

Especialista en automatización web, móvil y APIs con herramientas como Selenium, Appium, Playwright, SpecFlow y CI/CD en Azure DevOps. He trabajado en entornos agile (Scrum), automatizando procesos clave en Azure (Functions, Blob Storage, Hangfire) y migraciones TFS a Git.

CONTACTO

- https://github.com/hect orsandovalcordon-qa
- hectorsandovalcordon@ gmail.com
- +34 680 69 40 54
- in //hectorsandovalcordon

HERRAMIENTAS

- Selenium
 - Selemann Jivi
- Appium
- .NET
- C#
- Specflow
- JMeter
 - SonarQube
 - Playwright
 - Azure DevOps
 - Metodología Agile
- Gherkin

EXPERIENCIA

Software QA Automation Tester - Grupo Sesé

JUNIO 2021 - PRESENTE

- Automatización de pruebas unitarias, integración y E2E en apps .NET, Azure Functions, APIs y clientes web/móvil (Selenium, Playwright, Appium).
- Pruebas de carga con JMeter, análisis de calidad con SonarQube y automatización CI/CD con Azure DevOps (YAML, agent pools, releases).
- Migración de repositorios TFS a Git con Azure DevOps CLI
 + PowerShell. Trabajo ágil (Scrum) y reporte de incidencias.

.NET Junior Software Developer - Grupo Sesé

JUNIO 2019 - JUNIO 2021

- Desarrollo de formularios y operaciones CRUD en .NET con Entity Framework, LINQ y Telerik.
- Colaboración en proyectos de sistemas distribuidos y validación de datos.

ESTUDIOS

Grado en Geografía

UNIVERSIDAD DE ZARAGOZA (2013 - 2017)

Máster en SIG y Teledetección

UNIVERSIDAD DE ZARAGOZA (2018 - 2019)

POO y Bases de Datos Relacionales - Certificado de

Profesionalidad Nivel III OCÉANO ATLÁNTICO (2021)

Grado Superior en Desarrollo de Aplicaciones

Web

ILERNA ONLINE (2019 - 2021)